# 【急！在线等！】再次请教陈版及各位大虾，这样的日后事项如何处理？

提问人：isecret 时间：2013-03-29 11:51:10
【背景】 A公司为某制造业企业，并通过关联方B贸易公司销售给最终客户C公司。根据母公司规定，A公司销售给B公司的价格为B公司销售给C公司的价格80%。 2011 年起，B公司只负责和最终客户建立销售关系以及价格谈判，而A公司则负责接受客户订单以及产品出库，货物也由A公司直接发往C公司指定目的地。 2012 年，由于行业竞争激烈，A公司的销售单价由 2011 年的 80 元降到 72 元（因为B公司的销售单价从 100 元下降到 90 元），而C公司要求B公司与其 2011 年的销售订单（已经于 2011 年结算完毕了）也按照 90 元重新结算，将总差额 100 万元从以后的货款中抵减。
三方于 2012 年 4 月开始协商此事，于 2012 年底达成口头约定：B公司承担 100 万损失后，将向A追偿该损失。 A按照该约定在 2013 年1-2月开具给B的发票中直接抵减了 40 万的销售额作为补偿。
【最新进展】 但是， 2013 年 3 月，A和B出现不一致，A不想承担剩余的 60 万损失。此时，AB共同的母公司P对双方说，若B在 2013 年提高其对A的采购价格，则剩余 60 万损失仍然由A承担。 由于B不愿意提高对A的采购单价，双方目前仍然僵持不下。
【问题】 对于已抵减的 40 万，可以认为是期后调整事项，直接抵减 2012 年的应收账款。 (1) 对于剩余的 60 万，应如何处理？ (2) 若想要对 60 万视为 2012 年的期后调整事项，除了B答应母公司P的条件外，还有别的方法吗？
谢谢！

回答人：chenyiwei
这要看 2012 年底的口头协议有无约束力（从期后反悔的事实来看，很可能并无对双方并无真正的约束力）。在此情况下，可以根据该口头协议在期后实际获得履行的部分（本案例为 40 万）作为调整事项处理，后续的 60 万，因为双方在期后重新进行了协商，无论后续是否达成协议，都不是按照 2012 年末已有的口头协议执行的，所以作为非调整事项为宜。